pl: Sprzęt > Materiały elektryczne > Przełączniki elektryczne: Włączniki światła; Specjalne włączniki światła
hu: Hardver > Tápellátás és elektromos kellékek > Elektromos kapcsolók: Fénykapcsolók; Speciális elektromos kapcsolók és relék
pt-BR: Ferragens > Suprimentos elétricos > Interruptores elétricos: Interruptores de luz; Interruptores elétricos especiais
en: Hardware > Power & Electrical Supplies > Electrical Switches: Light Switches; Specialty Electrical Switches & Relays
it: Articoli di ferramenta > Forniture elettriche > Interruttori elettrici: Interruttori della luce; Interruttori elettrici speciali
ro-RO: Feronerie > Articole și consumabile de alimentare și electrice > Întrerupătoare electrice: Întrerupătoare lumină; Întrerupătoare și relee electrice specializate
pt-PT: Equipamento > Artigos de potência e alimentação elétrica > Interruptores elétricos: Interruptores de iluminação; Interruptores e relés elétricos
tr: Hırdavat > Elektrik Sarf Malzemeleri > Elektrik Anahtarları: Aydınlatma Anahtarları; Özel Elektrikli Anahtarlar
zh-CN: 五金/硬件 > 电动/电气用品 > 电开关: 照明开关; 特种电气开关与继电器
sl-SI: Gradbena oprema > Napajanje in električna oprema > Električna stikala: Stikala za luči; Posebna električna stikala in releji
fr: Quincaillerie > Accessoires électriques > Interrupteurs: Interrupteurs lumineux; Interrupteurs électriques spéciaux
th: ฮาร์ดแวร์ > อุปกรณ์ที่ใช้ไฟฟ้า > สวิตช์ไฟฟ้า: สวิตช์ไฟ; สวิตช์และรีเลย์ไฟฟ้าเฉพาะทาง
bg-BG: Железария > Захранване и електрически консумативи > Електрически ключове: Ключове за осветление; Специални електрически превключватели и релета
fi: Rakentaminen > Teholähteet ja sähkötarvikkeet > Sähkökatkaisijat: Valokatkaisijat; Sähkökatkaisijat ja releet
el: Υλικά κατασκευών > Παροχή ρεύματος & ηλεκτρικά εξαρτήματα > Ηλεκτρικοί διακόπτες: Διακόπτες φωτισμού; Ειδικοί ηλεκτρικοί διακόπτες & ρελέ
vi: Phần cứng > Nguồn & Cấp điện > Công tắc điện: Công tắc đèn; Công tắc và rơ le điện chuyên dụng
nl: Bouwmaterialen > Energie- en elektriciteitsbenodigdheden > Elektrische schakelaars: Lichtschakelaars; Speciale elektrische schakelaars
hr-HR: Željezarija > Elektroinstalacijska oprema > Električni prekidači: Prekidači za svjetlo; Posebni električni prekidači i releji
de: Heimwerkerbedarf > Elektrobedarf > Elektroschalter: Lichtschalter; Spezielle elektrische Schalter
ko: 철물 > 전원/전기 용품 > 전기 스위치: 전등 스위치; 특수 전기 스위치/계전기
es: Bricolaje > Suministros eléctricos > Interruptores eléctricos: Interruptores de luz; Interruptores eléctricos de especialidad
sv: Metallprodukter > Eltillbehör > Elektriska brytare: Strömbrytare; Specialströmbrytare
da: Isenkram > Eludstyr > Kontakter: Lyskontakter; Specielle elektriske kontakter
cs: Kutilství a řemeslo > Elektroinstalace > Elektrické spínače: Vypínače osvětlení; Speciální elektrické spínače
ja: DIY用品 > 電力供給装置 > 電気スイッチ: 照明用スイッチ; 特殊電源スイッチ
ru: Оборудование и технические изделия > Системы электроснабжения > Электровыключатели: Выключатели освещения; Специализированные выключатели и реле
zh-TW: 硬體 > 供電用品 > 電動開關: 電燈開關; 專用電子切換器/繼電器
sk-SK: Náradie > Dodávka elektrickej energie > Elektrické spínače: Svetelné spínače; Špeciálne elektrické spínače a relé
nb: Maskinvare > Strøm- og elektrisk utstyr > Elektriske brytere: Lysbrytere; Spesialelektriske brytere og releer
lt-LT: Techninė įranga > Elektros reikmenys > Elektriniai jungikliai: Šviesos jungikliai; Specialūs elektros jungikliai ir relės